【裁判字號】    97,抗,639
【裁判日期】    970626
【裁判案由】    毒品危害防制條例
【裁判全文】
臺灣高等法院刑事裁定                   97年度抗字第639號
  抗  告  人  甲○○
                      （現另案羈押於臺灣桃園看守所）
上列抗告人因違反毒品危害防制條例案件，不服臺灣桃園地方法
院中華民國97年5月28日所為駁回上訴之裁定（96年度審訴字第
1127號），提起抗告，本院裁定如下：
    主  文
抗告駁回。
    理  由
一、抗告意旨略以：抗告人因施用第一級毒品及第二級毒品等案
    件，經為協商程序後，經法院分別判處有期徒刑八月又十五
    日及六月又十五日，並定其應執行刑為有期徒刑一年二月，
    然此係因抗告人對法律不瞭解，始為本件認罪協商程序，法
    院本於公平正義，應予抗告人上訴之機會，又豈能利用抗告
    人之不懂法律用詞，即硬性規定『不准上訴』。況原審法院
    對抗告人所犯上開案件所量處之有期徒刑，實屬過重，有違
    公平原則，為此提起抗告，請求撤銷原裁定，更為適當之裁
    定云云。
二、按協商判決除有刑事訴訟法第455條之4第1項第1款所定之於
    聲請協商程序終結前，被告撤銷協商合意或檢察官撤回協商
    聲請，或同條項第 2款所定之被告協商意思非出於自由意志
    ，或同條項第4款所定之被告所犯非第455條之2 所定得以協
    商判決，或同條項第 6款所定之被告有其他較重之裁判上一
    罪之犯罪事實，或同條項第 7款所定之法院認應諭知免刑、
    免訴、不受理等情形之一者，或違反同條第 2項後段所規定
    之「法院應於協商合意範圍內為判決。法院為協商判決所科
    之刑，以宣告緩刑、2 年以下有期徒刑、拘役或罰金為限」
    者外，不得上訴。又協商判決之上訴，除本編有特別規定外
    ，準用第三編第一章及第二章之規定。而原審法院認為上訴
    為法律上不應允許者，應以裁定駁回之，刑事訴訟法第 455
    條之10第1項、第455條之11第1項及第362條前段分別定有明
    文。
三、查本件被告因非法施用第一級毒品及第二級毒品，而涉犯毒
    品危害防制條例第10條第1項之施用第一級毒品罪及同條第2
    項之施用第二級毒品罪，而其並非死刑、無期徒刑、最輕本
    刑 3年以上有期徒刑之罪。被告並已於原審法院審理時就被
    訴之本件犯行坦承不諱，且於審理時表明願與檢察官進行認
    罪協商，經達成協商合意後，聲請法院改依協商程序判決，
    被告亦當庭表明與檢察官達成協商合意係出於其自由意志（
    見原審卷第 122頁），經原審法院依被告在其辯護人協助下
    而與檢察官協商之結果，對被告所犯上開各罪，分別量處有
    期徒刑8月15日及6月15日，並定其應執行刑為有期徒刑1年5
    月，所為之科刑亦為 2年以下有期徒刑，且係兩造協商之刑
    度，核無違反刑事訴訟法第 455條之4第2項後段規定。依上
    開說明，本件要屬不得上訴之案件。原審法院應而依上開規
    定以裁定駁回被告之上訴，經核並無不合，抗告人復執陳詞
    ，提起本件抗告，尚難認有理由，應予駁回。
四、據上論結，爰依刑事訴訟法第四百十二條，裁定如主文。
中    華    民    國    97    年    6     月    26    日
                  刑事第五庭    審判長法  官  吳  敦
                                      法  官  陳春秋
                                      法  官  張傳栗
以上正本證明與原本無異。
不得再抗告。
                                      書記官  李佩真
中    華    民    國    97    年    6     月    27    日


司法院資訊處製作；財團法人民間司法改革基金會備份。
